【裁判字號】    98,上訴,3813
【裁判日期】    981230
【裁判案由】    銀行法等
【裁判全文】
臺灣高等法院刑事判決                98年度上訴字第3813號
上  訴  人  臺灣桃園地方法院檢察署檢察官
被      告  己○○
            戊○○
共      同
指定辯護人  本院公設辯護人  辛○○
上列上訴人因被告違反銀行法等案件，不服臺灣桃園地方法院98
年度訴字第370 號，中華民國98年8 月10日第一審判決（起訴案
號：臺灣桃園地方法院檢察署97年度偵字第7647號、97年度偵字
第10738 號），提起上訴，本院判決如下：
    主  文
上訴駁回。
    理  由
壹、公訴意旨略以：被告己○○、戊○○明知除法律另有規定外
    ，非銀行不得辦理國內外匯兌業務，竟基於犯意之聯絡，共
    同對外經營臺灣地區匯兌金錢至大陸地區之業務，將被告己○○所申辦之大溪郵局帳號0000000 號帳戶及戊○○所申辦
    之彰化銀行桃園分行帳號00000000000000號帳戶，作為兩岸
    間匯兌之帳戶，供大陸地區人民需付款予在臺灣地區之人民
    或臺灣地區人民需付款予大陸地區人民時，供作匯款使用，
    而實際經營臺灣地區與大陸地區間之匯兌業務（各匯兌詳情
    如附表一所示）。而己○○、戊○○明知提供自己之金融帳
    戶供他人使用，可供他人用為財產犯罪之工具，竟基於幫助
    詐欺之不確定故意，於96年間某日，在不詳處所，將其等申
    辦之前揭大溪郵局、彰化銀行帳戶資料，提供予某真實姓名
    、年籍不詳之詐欺集團成員。嗣該詐欺集團成員意圖為自己
    不法所有，而對附表二所載被害人施行詐術，致各該被害人
    受有財產上損害，因認被告己○○、戊○○係涉犯銀行法第
    125 條第1 項、第29條第1 項之罪嫌及刑法第30條第1 項、
    第339 條第1 項之幫助詐欺取財罪嫌。
貳、證據能力：
    本案以下所引用之卷證資料，並無證據證明係公務員違背法
    定程序所取得，又被告以外之人於審判外之陳述，經核並無
    非出於自由意願而為陳述或遭違法取證及顯有不可信之情況
    ，再卷內之文書證據，亦無刑事訴訟法第159 條之4 之顯有
    不可信之情況與不得作為證據之情形，且公訴人及被告迄本
    院言詞辯論終結前均未聲明異議，被告並明確表示對於本案
    全部證據方法之證據能力均無意見等語（見本院98年11月19
    日準備程序筆錄），依刑事訴訟法第159 條至159 條之5 之
    規定，均有證據能力，合先敘明。
、得心證之理由：
一、按犯罪事實應依證據認定之，無證據不得認定犯罪事實，又
    不能證明被告犯罪或其行為不罰者，應諭知無罪之判決，刑
    事訴訟法第154 條第2 項、第301 條第1 項分別定有明文。
    次按認定不利於被告之事實，須依積極證據，茍積極之證據
    本身存有瑕疵而不足為不利於被告事實之認定，即應為有利
    於被告之認定，更不必有何有利之證據，而此用以證明犯罪
    事實之證據，猶須於通常一般人均不至於有所懷疑，堪予確
    信其已臻真實者，始得據以為有罪之認定，倘其證明尚未達
    到此一程度，而有合理性之懷疑存在，致使無從為有罪之確
    信時，即應為無罪之判決，此有最高法院82年度臺上字第16
    3 號判決、76年度臺上字第4986號、30年度上字第816 號等
    判例意旨可資參照。而依法治國家之刑事訴訟原則，檢察官
    除提起公訴外，尚須維持公訴，負有說服責任，其舉證責任
    之目的，係在充分證明被告確有如公訴所指之犯罪事實，從
    而其舉證責任應存在於刑事訴訟程序之全程，且於舉證不足
    以使法院產生有罪之確信時，為終局的舉證責任未盡，是故
    ，於公訴程序，用以證明犯罪事實之證據之蒐集、提出、及
    說服之責任，在於檢察官，刑事訴訟法第161 條第1 項規定
    檢察官就被告犯罪事實，應負舉證責任，並指出證明之方法
    ，即明示其旨，至於修正前刑事訴訟法第163 條第1 項及修
    正後刑事訴訟法第163 條第2 項關於法院調查證據之規定，
    乃指法院應於訴訟當事人舉證之範圍內，依職權或聲請，循
    刑事訴訟法第164 條以下關於證據調查之程序及方法而為調
    查，以將檢察官及其他當事人之舉證轉換為法院之證據認知
    ，究明證據之證據能力與證明力，非謂法院得逾越公正第三
    者地位，代檢察官蒐集證據，否則不啻破壞訴訟三方關係，
    衍生由法院證明被告犯罪，或檢察官與法院協同證明被告犯
    罪等嚴重悖反法治國家原則之結果，影響人民對於法院中立
    客觀之信賴，最高法院87年度臺非字第1 號判決謂：「按法
    院固應依職權調查證據，但並無蒐集證據之義務。刑事訴訟
    法第379 條第10款規定應於審判期日調查之證據而未予調查
    之違法，解釋上應不包括蒐集證據在內，其調查之範圍，以
    審判中案內所存在之一切證據為限，案內所不存在之證據，
    即不能責令法院為發現真實，應依職權從各方面詳加蒐集、
    調查。」，暨92年度臺上字第128 號判例謂：「刑事訴訟法
    第161 條已於91年2 月8 日修正公布，修正後同條第1 項規
    定：檢察官就被告犯罪事實，應負舉證責任，並指出證明之
    方法。因此，檢察官對於起訴之犯罪事實，應負提出證據及
    說服之實質舉證責任。倘其所提出之證據，不足為被告有罪
    之積極證明，或其闡明之證明方法，無從說服法官以形成被
    告有罪之心證，基於無罪推定之原則，自應為被告無罪判決
    之諭知。」洵屬的論，可供參考。
二、本件公訴人認定被告己○○、戊○○涉有前開罪嫌，無非係
    以「被告己○○、戊○○於調查站、偵查中之供述，同案被
    告楊幼姬於調查站、偵查中之供述，證人何茂杉、利美香、
    林幼吉、李愛枝、戴萬全於調查站、偵訊中之陳述，證人吳
    春棟、何宗憲及被害人乙○○、丙○○、壬○○、甲○○、
    癸○○、丁○○、庚○○於調查站之陳述，上開證人所提匯
    款單等資料、被告己○○、戊○○之帳戶開戶資料及交易明
    細表、同案被告楊幼姬持被告己○○之帳戶於96年10月23日
    、24日前往桃園建國郵局提款之監視錄影帶翻拍照片」等情
    ，為其主要論據。
三、訊據被告己○○、戊○○堅決否認涉有本案犯行，被告己○○辯稱：其所申辦之大溪郵局帳戶存摺、印章由其自行保管
    ，但會交由媳婦楊幼姬代為領款，不知楊幼姬會將其帳戶交
    給別人使用。被告戊○○辯稱：其與楊幼姬為夫妻，平常均
    由楊幼姬代為保管其所申辦之彰化銀行桃園分行帳戶，楊幼
    姬也會自行拿該帳戶存摺、印章去領取生活費花用，其沒有
    查看存摺之習慣，不知楊幼姬會將其帳戶交給別人使用等語
    。
四、經查：
  (一)被告己○○所有之大溪郵局帳戶號碼（局號：0000000 號，
    帳號：0000000 號）及被告戊○○之彰化銀行桃園分行帳戶
    號碼（帳號：00000000000000號），均係由證人即同案被告
    楊幼姬於96年8 月9 日前之8 月間某日，在電話中告知大陸
    地區人民「林國平」，而提供「林國平」使用乙節，業經證
    人楊幼姬在原審審理中具結證述明確（見原審卷第24至29頁
    、第35至39頁），核與被告己○○、戊○○就此部分之辯解
    相符。又被告己○○會將大溪郵局帳戶之存摺、印章交付其
    妻楊幼姬前往郵局代為領取金錢，而被告戊○○係將其所申
    辦之彰化銀行桃園分行帳戶存摺、印章等物放在其與楊幼姬
    同住之房間內，平日由楊幼姬代為保管，楊幼姬亦可自行拿
    取被告戊○○之上開存摺、印章，前往彰化銀行領款使用乙
    節，業據證人楊幼姬在原審審理中具結證述明確（見原審卷
    第24至29頁、第35至39頁），核與被告己○○、戊○○就此
    部分之辯解相符。是以，證人楊幼姬確有可能在未經告知被
    告己○○、戊○○而取得同意之情形下，或在其刻意對被告
    己○○、戊○○隱瞞真正領款目的之情形下，將其得知之被
    告己○○大溪郵局帳戶號碼、被告戊○○彰化銀行桃園分行
    帳戶號碼，私自告知「林國平」使用之機會，且證人楊幼姬
    亦有可能在未經取得被告己○○、戊○○同意之情形或其刻
    意隱瞞真正領款目的之情形下，私自拿取被告己○○大溪郵
    局帳戶存摺、印章及提款卡；以及被告戊○○彰化銀行桃園
    分行帳戶存摺、印章及提款卡等物，自行領取他人匯入上開
    2 帳戶內之款項後，轉而存入「林國平」指定之臺灣地區金
    融機構帳戶內，而未經被告己○○、戊○○同意，私自與共
    犯「林國平」共同從事非銀行經營國內外匯兌業務之犯罪行
    為甚明。則被告己○○、戊○○所辯：不知楊幼姬將其等之
    帳戶提供予「林國平」使用，以供他人匯款進入等語，並非
    無稽，合先認定。
  (二)再者，如附表一所示之何茂杉、利美香、林佑吉、李愛枝、
    戴萬全、吳春棟、蔡健民、何宗憲等8 人，雖有為同表所載
    各次匯款至被告己○○大溪郵局帳戶之行為，惟其等係經由
    他人告知得以透過上開匯款至被告己○○大溪郵局帳戶之方
    式，讓在大陸地區之受款人取得依照該匯款金額匯兌之人民
    幣，始以上開方式匯款乙節，業經上揭證人何茂杉等8 人分
    別在警詢或偵查中證述明確（見97年度偵字第10738 號偵查
    卷第18至65頁、第226 至227 頁，97年度偵字第7647號偵查
    卷第7 至11頁），顯見其等均非經由被告己○○或戊○○之
    告知而得知該匯款帳號甚明。又上揭證人何茂杉等人匯入之
    款項皆係由證人楊幼姬依照「林國平」之指示，於其等匯款
    同日或翌日即行將數筆匯款金額之總和一併提領後，轉而存
    入「林國平」指定之臺灣地區金融機構帳戶內，由人在大陸
    地區之「林國平」交付等值之人民幣予各該受款人，除其中
    證人何宗憲之匯款因被告己○○之上揭帳戶遭列為警示帳戶
    ，致證人楊幼姬無法順利提領，連帶使在大陸地區之受款人
    未能取得人民幣，其餘如附表一編號1 至7 號所示在大陸地
    區之受款人均有取得人民幣乙節，亦經證人楊幼姬、何茂杉
    、利美香、林佑吉、李愛枝、戴萬全、吳春棟、蔡健民、何
    宗憲等人，分別證述在卷（見97年度偵字第10738 號偵查卷
    第12至14頁、第18至65頁、第226 至227 頁，97年度偵字第
    7647號偵查卷第7 至11頁），並有被告己○○之大溪郵局客
    戶歷史交易清單1 份、桃園建國郵局96年10月23日、24日之
    監視錄影帶翻拍照片7 幀在卷可稽（見97年度偵字第7647號
    偵查卷第11至14頁、97年度偵字第10738 號偵查卷第124 至
    132 頁），加以證人楊幼姬確有因身為被告己○○之媳婦，
    而有受被告己○○之託持上揭大溪郵局存摺、印章外出領款
    之機會，此經證人楊幼姬證述在卷，核與被告己○○就此部
    分之供述相符，亦堪認定。
  (三)從而，本院審酌證人楊幼姬在原審審理中明確所證：伊未將
    提供帳戶之事告知己○○、戊○○，因為戊○○的彰化銀行
    桃園分行存摺原本就放在兩人的房間內，伊要領錢就直接拿
    戊○○的存摺及印章去領錢，沒有用的時候，存摺都放在房
    間內，而己○○是自己保管存摺、印章，要繳保險費及老人
    津貼時，伊才會去領錢，所以伊會向己○○表示要領錢，己○○才會將帳戶存摺、印章交給伊領款，己○○不識字，伊
    是在收到傳票後，才跟戊○○說伊提供帳戶給大陸的親戚匯
    錢等語，認為被告己○○、戊○○上揭所辯，尚值採信，其
    等應無共同參與上揭證人楊幼姬及「林國平」所共同涉犯之
    非銀行從事國內外匯兌業務之情形無疑。
  (四)此外，依據如附表二所示被害人證稱之遭詐騙情節可知，其
    等係遭不詳姓名年籍之人以同表所示各該詐術內容詐騙後，
    始將受騙款項匯至上揭被告己○○大溪郵局帳戶、被告戊○○彰化銀行桃園分行帳戶及證人楊幼姬之合作金庫大溪分行
    帳戶內，然卷內並無積極證據足資證明被告己○○、戊○○
    即為實施詐欺行為之人，或與之有何關係，且本案亦無從證
    明被告己○○、戊○○有交付上揭帳戶號碼予「林國平」使
    用之行為存在。況依上開證人楊幼姬之證述可知，被告己○○、戊○○對於證人楊幼姬提供其等之上揭帳戶予「林國平
    」使用乙事，不僅一無所知，且僅有證人楊幼姬依據「林國
    平」之指示，持被告己○○、戊○○之上揭帳戶存摺、印章
    提領他人匯入之金錢後，轉而存入「林國平」指定之臺灣地
    區金融機構帳戶之行為，業如前述，被告己○○、戊○○則
    無任何參與上開領款之行為存在，由此顯見被告己○○、戊○○對於如附表二所示被害人遭詐騙後依詐欺集團成員指示
    匯款至其等之帳戶內之情事，實無從得知，亦無從證明具有
    幫助實行詐欺取財犯罪之直接或間接故意存在，至為灼然。
    縱被告己○○、戊○○前於調查員詢問及檢察官訊問時所辯
    ：其等之上揭帳戶存摺、印章遺失云云，固不足採信，且被
    告戊○○亦於原審審理中供稱：其等在調查員詢問及檢察官
    訊問時，會辯稱帳戶遺失，係因收到傳票通知後，心中害怕
    ，而與家人討論後，經叔叔陳文虎建議說要供稱存摺掉了，
    以免惹禍上身等語在卷，核與證人楊幼姬就此部分之證述相
    符，由此亦知被告己○○、戊○○於本案偵查之初，採取謊
    稱帳戶遺失之辯詞，固有不實，惟尚無從據以認定被告己○○、戊○○於證人楊幼姬將其等之上揭帳戶號碼提供予「林
    國平」使用斯時，即存有幫助他人犯詐欺取財罪之主觀犯意
    或客觀提供犯罪助力之行為存在，是以，本院自不得逕以該
    幫助詐欺取財罪相繩。
  (五)末按，法院固應依職權調查證據，但並無蒐集證據之義務，
    法院調查之範圍以審判中案內所存在之一切證據為限，案內
    所不存在之證據，即不得責令法院為發現真實，應依職權從
    各方面詳加蒐集、調查，亦經最高法院87年台非字第1 號判
    決闡釋在案。今本院審理中，除依原審檢察官、被告及辯護
    人聲請傳喚與本案具證據關連性及必要性之證人楊幼姬在原
    審到庭接受交互詰問外，並就案卷內所存證據及本院依職權
    調查之相關證據予以一一調查審認後，認為上揭公訴意旨所
    指之犯行，經核之本件案內所存卷證後，本院認為尚不足以
    證明被告己○○、戊○○涉有上揭違反銀行法、幫助詐欺取
    財或共同詐欺取財罪嫌，業如前述，本院即無另行調查卷內
    所不存在之證據之必要。至被告己○○、戊○○於調查員詢
    問中、檢察官偵查中所為帳戶係遺失之辯解，或有前後不一
    或與事實不符之處，而認尚有推諉卸責之情，所為非是，業
    如前述，然被告己○○、戊○○否認犯罪事實所持之辯解，
    縱不足採，倘無積極證據足以證明其犯罪行為，亦不能遽為
    其等有罪之認定。揆之首揭說明，自不能證明被告己○○、
    戊○○涉有犯罪，故應為其等均無罪之諭知。
五、綜上所述，公訴人所提出之證據尚不足證明被告己○○、戊○○有何違反銀行法第29條第1 項之規定而應以同法第125
    條第1 項處斷之情形，亦不足以證明被告己○○、戊○○涉
    犯任何詐欺取財或幫助詐欺取財犯行。此外，本院復查無其
    他積極證據足資證明上開被告己○○、戊○○確有公訴人所
    指上開犯行。揆諸首揭法條、判例要旨及說明，應諭知被告
    己○○、戊○○均無罪之判決，以昭審慎。
肆、維持原判決及駁回上訴之理由：
一、原審依調查證據所得，綜合全案辯論意旨，以被告2 人之犯
    罪尚屬無法證明，而為被告2 人均無罪之諭知，依法洵無不
    合。
二、檢察官認被告犯罪而提起上訴，上訴意旨略以：「(一)被告己○○在請媳婦楊幼姬至郵局持其存摺領錢後，怎有不看自己
    存摺之理？其看了存摺之後，當知自己存摺內有多筆款項進
    出，即知其帳戶係被用來做為犯罪之用，而有違反銀行法及
    詐欺取財之犯行。(二)被告戊○○亦有使用彰化銀行提款卡之
    習慣，其提款後看餘額明細就知道該帳戶有多筆款項進出，
    亦知其帳戶係被用來做為犯罪之用。(三)再如被告2 人並知不
    其等之帳戶遭楊幼姬用於犯罪，何以其等調查員詢問前，居
    然對於犯罪事實加以隱瞞，不欲說出被告2 人並未涉及起訴
    書所指之犯行，而另外編造一套虛假的說詞，顯見被告2 人
    確實認知其等所涉犯行之過程，又原審未依職權就被告戊○○之叔叔陳文虎在調查局詢問前建議說要供稱存摺掉了，以
    免惹禍上身等語之真偽，以查明到底實情是否確是如被告所
    辯，亦有不當。」等語。然查：
  (一)被告己○○會將大溪郵局帳戶之存摺、印章交付楊幼姬前往
    郵局代為領取金錢，而被告戊○○係將其所申辦之彰化銀行
    桃園分行帳戶存摺、印章等物放在其與楊幼姬同住之房間內
    ，平日由楊幼姬代為保管，楊幼姬亦可自行拿取被告戊○○
    之上開存摺、印章，前往彰化銀行領款使用乙節，業據證人
    楊幼姬在原審審理中具結證述明確（見原審卷第24至29頁、
    第35至39頁）。則縱被告陳己○○、戊○○未關心其等帳戶
    被使用或提款後餘額之情形，或不無有違常理之處，然依證
    人楊幼姬之前開證述，楊幼姬確有可能在未經告知被告己○○、戊○○而取得同意之情形下，或在其刻意對被告己○○
    、戊○○隱瞞真正領款目的之情形下，將其得知之被告己○○大溪郵局帳戶號碼、被告戊○○彰化銀行桃園分行帳戶號
    碼，私自告知「林國平」使用以為本案犯行，迭如前述，則
    依「罪證有疑，利於被告」之原則，本案自無法遽以為不利
    於被告之認定。
  (二)再按「被告否認犯罪事實所持辯解縱使不能成立，除非有確
    實證據足以證明對於被告犯罪已無合理之懷疑外，不能遽為
    有罪之認定；刑事訴訟法規定被告有緘默權，被告基於不自
    證己罪原則，既無供述之義務，亦不負自證清白之責任，不
    能因被告未能提出證據資料證明其無罪，或對於被訴之犯罪
    事實不置可否，即認定其有罪」（最高法院92年度台上字第
    2570號判決意旨參照）。從而，認定被告有罪之證據，定需
    達到使事實審審判之法官有「確信」之心證時，方得為被告
    有罪之判斷，且檢察官於訴訟上應負提出證據及說服之實質
    舉證責任，倘現存卷內證據尚未達有罪程度之確信時，自應
    為有利於被告之認定。縱被告2 人在調查及偵查中所為之辯
    解與審理中不符，惟揆諸上開說明，尚難以此即遽謂被告確
    有犯罪，仍需有其他積極證據達到使事實審審判之法官有「
    確信」之心證時，方得為被告有罪之判斷。因依證人楊幼姬
    之前開證述，本院實難遽認被告2 人必有為本案犯行，應無
    疑義。
三、綜上，並無證據證明被告2 人確有公訴意旨所指涉犯違反銀
    行法及幫助詐欺取財等罪嫌。原判決為被告2 人無罪之諭知
    ，並無不合，檢察官上訴仍執前詞為爭執，核無理由，應予
    駁回。
據上論斷，應依刑事訴訟法第368條，判決如主文。
本案經檢察官郭棋湧到庭執行職務。
中    華    民    國    98    年    12    月    30    日
                  刑事第二十庭審判長法  官  楊貴雄
                                    法  官  林銓正
                                    法  官  許必奇
以上正本證明與原本無異。
檢察官如不服本判決，應於收受送達後10日內向本院提出上訴書
狀，其未敘述上訴之理由者並得於提起上訴後10日內向本院補提
理由書（均須按他造當事人之人數附繕本）「切勿逕送上級法院
」。
                                    書記官  廖素花
中    華    民    國    98    年    12    月    30    日
附表一：同案被告楊幼姬違反銀行法第29條第1 項非銀行不得從
事國內外匯兌業務之匯款人明細
┌─┬──────┬───┬─────┬────────┬──────┐
│編│匯款時間    │匯款人│匯款金額（│匯入帳戶        │大陸地區之受│
│號│            │      │新臺幣）  │                │款人        │
├─┼──────┼───┼─────┼────────┼──────┤
│1 │96年8月9日  │何茂杉│2萬元     │己○○之大溪郵局│大陸籍女姓友│
│  │            │      │          │帳戶（局號：0121│人「小娟」  │
│  │            │      │          │375 號，帳號：05│            │
│  │            │      │          │47275號 ）      │            │
├─┼──────┼───┼─────┼────────┼──────┤
│2 │96年9月18日 │利美香│10萬元    │同上            │大陸籍長工陳│
│  │            │      │          │                │石長之胞妹  │
├─┼──────┼───┼─────┼────────┼──────┤
│3 │96年10月8日 │林佑吉│10萬元    │同上            │洪姓友人之大│
│  │            │      │          │                │陸妻子      │
├─┼──────┼───┼─────┼────────┼──────┤
│4 │96年10月17日│李愛枝│10萬元    │同上            │大陸籍女兒  │
├─┼──────┼───┼─────┼────────┼──────┤
│5 │96年10月11日│戴萬全│270,300元 │同上            │大陸籍男性友│
│  │            │      │          │                │人李壽      │
├─┼──────┼───┼─────┼────────┼──────┤
│6 │96年10月11日│吳春棟│11萬元    │同上            │在台灣之大陸│
│  │            │      │          │                │籍女子珍珍之│
│  │            │      │          │                │家人        │
├─┼──────┼───┼─────┼────────┼──────┤
│7 │96年10月15日│蔡健民│10萬元    │同上            │綽號「小霞」│
│  │            │      │          │                │之鄭姓友人之│
│  │            │      │          │                │大陸籍朋友  │
├─┼──────┼───┼─────┼────────┼──────┤
│8 │96年10月24日│何宗憲│1 萬元    │同上（匯款時帳戶│大陸老家附近│
│  │            │      │          │已凍結，未遂）  │之某金子店  │
│  │            │      │          │                │            │
└─┴──────┴───┴─────┴────────┴──────┘
附表二：起訴書所載受詐騙而匯款至己○○、戊○○、楊幼姬上
        揭帳戶內之被害人明細
┌─┬────┬───┬───────────┬─────────┐
│編│詐騙時間│被害人│詐術內容              │匯款戶名及帳戶    │
│號│        │      │                      │                  │
├─┼────┼───┼───────────┼─────────┤
│1 │96年8 月│乙○○│因詐欺集團成員在報紙刊│己○○之大溪郵局帳│
│  │14日    │      │登販售瘦身器材之詐騙廣│戶（帳號：00000000│
│  │        │      │告，使乙○○陷於錯誤，│547275號）        │
│  │        │      │於96年8 月14日以其女林│                  │
│  │        │      │雅淳之名義匯款5 萬元至│                  │
│  │        │      │己○○之右開帳戶內。  │                  │
├─┼────┼───┼───────────┼─────────┤
│2 │96年8 月│丙○○│詐欺集團成員於96年8 月│己○○之大溪郵局帳│
│  │15日    │      │15日以電話向丙○○佯稱│戶（帳號：0121    │
│  │        │      │為香港彩券人員可代辦補│0000000000號）    │
│  │        │      │助金，丙○○因此陷於錯│                  │
│  │        │      │誤，於96年8 月15日匯款│                  │
│  │        │      │20萬元至己○○之右開帳│                  │
│  │        │      │戶內。                │                  │
├─┼────┼───┼───────────┼─────────┤
│3 │96年8 月│壬○○│詐欺集團成員於96年8 月│己○○之大溪郵局帳│
│  │8 日    │      │10日以電話向壬○○佯稱│戶（帳號：00000000│
│  │        │      │有香港賽馬明牌，壬○○│547275號）        │
│  │        │      │因此陷於錯誤，於96年8 │                  │
│  │        │      │月10日匯款2 萬元至陳傳│                  │
│  │        │      │民之右開帳戶內        │                  │
├─┼────┼───┼───────────┼─────────┤
│4 │95年10月│甲○○│詐欺集團成員於96年10月│(1)分別於96年9 月17│
│  │1 日起至│      │1 日以電話向甲○○佯稱│  日、20日、21日、│
│  │19日    │      │有六合彩明牌且可提供補│  10月16日匯款12萬│
│  │        │      │助金，甲○○因此陷於錯│  元、32萬元、6萬 │
│  │        │      │誤，分別於右揭時間匯款│  元、3 萬元至陳重│
│  │        │      │至戊○○、己○○及楊幼│  任之彰化銀行桃園│
│  │        │      │姬之右開帳戶內。      │  分行帳戶（帳號：│
│  │        │      │                      │  00000000000000號│
│  │        │      │                      │  ）              │
│  │        │      │                      │(2)於96年10月1 日匯│
│  │        │      │                      │  款10萬元至己○○│
│  │        │      │                      │  之大溪郵局帳戶（│
│  │        │      │                      │  帳號：0000000000│
│  │        │      │                      │  7275號）        │
│  │        │      │                      │(3)於96年10月5 日、│
│  │        │      │                      │  9 日、19日分別匯│
│  │        │      │                      │  款12萬元、9 萬元│
│  │        │      │                      │  、40萬元至楊幼姬│
│  │        │      │                      │  之合作金庫大溪分│
│  │        │      │                      │  行帳戶（帳號：01│
│  │        │      │                      │  00000000000 號）│
├─┼────┼───┼───────────┼─────────┤
│5 │96年8 月│癸○○│詐欺集團成員於96年8 月│己○○之大溪郵局帳│
│  │14日    │      │14日以電話向癸○○佯稱│戶（帳號：00000000│
│  │        │      │其為慈善機構人員而募款│547275號）        │
│  │        │      │，癸○○因此陷於錯誤，│                  │
│  │        │      │分別於96年8 月14日、15│                  │
│  │        │      │日匯款20萬5 仟元、25萬│                  │
│  │        │      │元至己○○之右開帳戶內│                  │
├─┼────┼───┼───────────┼─────────┤
│6 │96年10月│丁○○│詐欺集團成員於96年10月│己○○之大溪郵局帳│
│  │19日    │      │19日以電話向丁○○佯稱│戶（帳號：00000000│
│  │        │      │中獎，丁○○因此陷於錯│547275號）        │
│  │        │      │誤，於同日匯款10萬元至│                  │
│  │        │      │己○○之右開帳戶內    │                  │
├─┼────┼───┼───────────┼─────────┤
│7 │96年10月│庚○○│詐欺集團成員於96年10月│己○○之大溪郵局帳│
│  │24日    │      │24日以電話向庚○○佯稱│戶（帳號：00000000│
│  │        │      │有職棒簽賭明牌，但須加│547275號）        │
│  │        │      │入會員，庚○○因此陷於│                  │
│  │        │      │錯誤，於同日匯款4萬 元│                  │
│  │        │      │至己○○之右開帳戶內。│                  │
└─┴────┴───┴───────────┴─────────┘


司法院資訊處製作；財團法人民間司法改革基金會備份。
